# 请教陈版主：租赁回购的会计处理的问题

提问人：aqwer11 时间：2021-04-14 13:33:02
2020 年A公司、B公司签订了关于B公司厂房建设的租赁回购协议，协议中约定厂房由A公司投资建设，B公司租赁及回购。每年B公司向A公司支付 500 万厂房租金，三年后B公司向A公司支付回购价款进行厂房回购。（回购价款包含甲方受让国有出让土地对价及税费，甲方办理施工许可证、土地使用权证等其他合法手续所支付的费用，甲方支付的建设工程各项配套费用，建筑安装工程费用等，预计回购价款 1 亿元。）
B公司于A公司完成土地招拍手续后十个工作日内支付了2,000万元的预付款给A公司，当B公司按约定履行回购义务时，该预付款从回购价款中冲抵。
想咨询下版主， 2020 年B公司针对该业务如何进行账务处理，该厂房是否可视作B公司的资产进行列示（视同融资租赁回购）？

回答人：chenyiwei
该业务对B而言等同于融资租入固定资产。
支付预付款时，确认为一项其他非流动资产——预付资产购建款。
在房屋达到预定可使用状态时，根据合同条款约定，测算后续各年度B公司每年需支付的款项（扣除已预付的款项），按其折现值确认为负债（长期应付款），按该项负债的初始计量金额与上述其他非流动资产之和作为融资租入固定资产的成本。
新租赁准则下的核算原理与之类似，只是将“融资租入固定资产”替换为“使用权资产”，“长期应付款”替换为“租赁负债”即可。